【裁判字號】    98,簡上,240
【裁判日期】    990324
【裁判案由】    返還押金 等
【裁判全文】
臺灣高雄地方法院民事判決             98年度簡上字第240號
上  訴  人  甲○○
訴訟代理人  郭季榮律師
被上訴人    乙○○
訴訟代理人  林春華律師
上列當事人間請求返還押金事件，上訴人對於中華民國98年3月
25日本院高雄簡易庭97年度雄簡字第4108號判決提起上訴，本院
管轄之第二審合議庭於民國99年2月24日言詞辯論終結，判決如
下：
    主  文
上訴駁回。
第二審訴訟費用由上訴人負擔。
    事實及理由
一、被上訴人主張：
（一）被上訴人於民國（下同）95年8月1日向上訴人承租門牌號
      碼高雄市○○○路192、194及196號房屋（下稱系爭房屋
      ）作為診所使用，租期自95年8 月1 日起至97年7 月31日
      止，共計2 年，每月租金為新台幣（下同）12萬元。被上
      訴人除交付30萬元之押租金予被上訴人外，同時簽發面額
      均為12萬元之支票16紙予被上訴人預作租金之支付，復另
      行簽發如附表編號6 所示，面額50萬元之本票（下稱系爭
      本票）予上訴人作為押租金不足賠償上訴人依租賃契約所
      應負損害賠償責任時之擔保。雙方復約定被上訴人得提前
      解約或終止契約，但應於3 個月前通知對方。且上訴人並
      簽立字據同意於被上訴人提前解約或終止租賃契約時，無
      條件返還押租金30萬元以及解約後如附表所示尚未到期所
      預開之租金支票5 紙及擔保用之系爭本票1 紙。嗣被上訴
      人因營運欠佳，而於96年4 月30日以書面通知上訴人自96
      年7 月31日起提前終止契約，並已於96年7 月31日將系爭
      房屋點交予上訴人之代理人即其子林永耀，林永耀於點交
      時巡視系爭房屋現狀，當場確認系爭房屋已回復原狀後，
      即書立同意書及切結書，同意於96年8 月7 日前返還押租
      金30萬元及如附表所示之支票、本票，被上訴人則當場交
      還系爭房屋鑰匙，完成點交行為。
（二）詎上訴人事後否認有授權林永耀進行點交，拒絕返還押租
      金與票據。然當時在場進行點交之林政憲、林永耀分別為
      上訴人之配偶與兒子，且為系爭192號、196號房屋之所有
      權人（上訴人為194號房屋所有權人），渠等於兩造簽訂
      系爭租賃契約時，並均有到場，且於租賃期間，多次代理
      上訴人處理租賃事宜，復以上訴人代理人名義與被上訴人
      進行點交，足認林永耀有代理權。縱使林永耀無代理權限
      而逕自簽訂同意書、切結書並辦理點交，然上訴人上開長
      期委由林永耀、林政憲處理租賃事宜之行為且明知林永耀
      以其代理人自居而未為反對之表示，已構成表見代理，應
      負授權人責任。
（三）又系爭房屋之裝潢、管線、招牌以及六樓美容中心均係由
      前手承租人即訴外人長春診所之負責人黃明湧醫師所設置
      ，被上訴人於承租之際，即沿用上開設備，並未另行變動
      ，且亦未曾使用五樓之美容中心。此外，被上訴人於承租
      期間，曾與訴外人盧勝茂合夥經營診所，並非將診所二樓
      轉租或出借盧勝茂使用，是以上訴人辯稱被上訴人有違反
      約定之營業用途及轉租、出借之違規行為，均非屬實。另
      系爭房屋為上開3棟房屋打通使用，共用一個電錶，只能
      一次同時點交，無法就其中一間先點交，而林政憲、林永
      耀於點交時，均表明房屋沒有損害，足認被上訴人確未違
      反回復原狀義務。上訴人辯稱被上訴人應負黃明湧承租系
      爭房屋時之原狀回復義務為無理由。另上訴人雖提出照片
      佐證系爭房屋有損壞等未回復原狀行為，然上開證物並非
      點交當時所拍攝，而係系爭房屋點交後上訴人私下所攝，
      已無法證明係屬系爭房屋點交時之現狀，自無法證明被上
      訴人未回復原狀之證明。
（四）綜上所述，被上訴人既已合法終止租賃契約，並已點交完
      畢，且無未回復原狀等違規事由，則被上訴人於原審依租
      賃契約之法律關係，聲明請求上訴人應返還30萬元之押租
      金及自96年7 月31日起至清償日止，按年息百分之五計算
      之利息及另依不當得利、同意書之法律關係，聲明請求上
      訴人應返還如附表所示之票據，應屬有理由。原審除以被
      上訴人已同意上訴人應於96年8 月7 日以前返還押租金30
      萬元及如附表所示票據，而駁回被上訴人上開96年7 月31
      日起至96年8 月7 日止之法定利息請求外，其餘則判決被
      上訴人勝訴並無不當。上訴意旨指摘原審判決認定事實有
      誤，判決不當應予廢棄云云，為無理由，爰於本審答辯聲
      明：1 、上訴駁回。2 、第二審訴訟費用由上訴人負擔。
二、上訴人則以下列情詞置辯：
（一）上訴人將系爭房屋出租予被上訴人，租期至97年7月31日
      止，惟被上訴人未經上訴人同意，擅自提前解約，依系爭
      租賃契約第3條之約定，視同違約，上訴人得沒收30萬元
      之押租金。又系爭租賃契約書第1條、第2條分別約定被上
      訴人就系爭房屋僅得作醫療用途之使用，及不得將系爭房
      屋轉租或出借第三人或與他人共用，乃被上訴人竟於系爭
      房屋六樓執行美容中心業務，並將二樓供盧勝茂執行醫療
      業務及放置器具，已違反上開契約書第1 、2 條之約定，
      上訴人依該等條款之約定，得沒收押租金。又依系爭租賃
      契約書第4 條之約定，被上訴人於租期屆滿或中途終止契
      約時應回復租賃物之原狀，不得要求上訴人賠償，且依系
      爭租賃契約書第11條之約定，倘被上訴人有違反契約書第
      1 條至第5 條之約定時，上訴人得終止契約，收回系爭房
      屋，如有損害並得請求損害賠償。今被上訴人未通知上訴
      人點交系爭房屋，即將系爭房屋點交予未經上訴人授權之
      林永耀，且所點交之系爭房屋，未盡回復原狀之責，經上
      訴人委託專家估價結果，需871,000 元始得回復原狀。是
      以依上開約定，上訴人不僅得沒收押租金30萬元，且亦得
      就871,000元之回復原狀費用，請求被上訴人賠償。
（二）被上訴人雖一再以上訴人曾簽署字條，同意被上訴人提前
      解約時，返還押租金30萬元及如附表所示之支票、本票。
      然當時係因系爭房屋之前承租人黃明湧違反租賃契約，於
      94 年12月14日私下將系爭房屋轉租予被上訴人使用，因
      被上訴人已佔用房屋，上訴人不得已始簽約出租，又因被
      上訴人恐嚇上訴人稱若不簽訂不得扣押租金之字條就不給
      付租金等語，上訴人因而被迫簽署，該字條應屬無效。另
      被上訴人於系爭房屋六樓經營美容中心及將二樓供盧勝茂
      看診營業及置放器具之事實，均有現場照片在卷可查，且
      盧勝茂亦不否認有於二樓看診及置放器具之事實，足認被
      上訴人確有上開違約行為。至於林永耀代理上訴人辦理被
      上訴人點交系爭房屋並簽署同意書與切結書事宜，事前未
      經上訴人授權，此已據林永耀於原審陳明在卷，且被上訴
      人當時亦明知上訴人在國外，故意不通知上訴人點交一事
      ，足認被上訴人明知林永耀係無權代理，猶故意將系爭房
      屋點交予林永耀，上訴人事後不予承認，即不生承認林永
      耀無權代理行為之效力。此外，上訴人並未以自己之行為
      表示授權予林永耀，亦不知林永耀以上訴人代理人自居，
      自不構成表見代理，故林永耀所簽署同意返還押租金30萬
      元及如附表所示支票、本票之同意書，對上訴人不生效力
      。另證人許櫻貴為被上訴人之員工，所證有偏頗之虞，不
      足採信。縱使可採，亦僅足證明兩造訂約時，林政憲及林
      永耀雖陪同到場，但尚無法據此推論上訴人授權渠等辦理
      系爭房屋點交事宜，從而被上訴人援引該同意書及切結書
      請求返還押租金及附表所示票據，係屬無稽。
（三）又被上訴人於94年12月14日與訴外人黃明湧簽訂讓渡書與
      承諾書後，即於95年1 月經營診所( 被上訴人因故始與上
      訴人於95年8 月1 日簽約) ，被上訴人於95年1 月間承接
      診所時，系爭房屋應係未遭受破壞，否則被上訴人如何能
      經營？而在被上訴人經營後至點交即96年7 月31日之後，
      上訴人發現系爭房屋被被上訴人大肆破壞，此已據上訴人
      於原審提出照片及回復原狀所需之估價單在卷可佐。因此
      ，被上訴人在點交房屋予上訴人時，自應將系爭房屋回復
      至被上訴於95年1 月承租之初，上訴人移轉系爭房屋之占
      有予被上訴人之狀況而言。然今被上訴人於點交予上訴人
      時，系爭房屋已被破壞，已如前述，則上訴人依租約第11
      條之約定，請求賠償被上訴人未回復原狀之損害，自屬有
      理。綜上所述，被上訴人因違約行為，無權終止系爭租賃
      契約，且上訴人已因被上訴人前述之違約行為，向被上訴
      人終止系爭租賃契約並沒收押租金，且被上訴人負有賠償
      上訴人87 1,000元回復原狀之債務，從而其請求上訴人返
      還30萬元押租金及如附表所示之票據，顯無理由，應予駁
      回。原審不察，竟判決上訴人應返還押租金30萬元及自96
      年8 月8 日起至清償日止，按年息百分之5 計算之利息與
      如附表所示之票據，併依職權宣告被上訴人得假執行，認
      事用法均有違誤，顯屬失當，應予廢棄改判，提起上訴，
      並聲明：1 、原判決不利於上訴人部分廢棄。2 、上開廢
      棄部分，被上訴人於第一審之訴及假執行之聲請均駁回。
      3 、第一、二審訴訟費用由被上訴人負擔。
三、兩造不爭執之事項：
（一）兩造於95年8 月1 日簽訂系爭租約，由被上訴人向上訴人
      承租系爭房屋作為醫療用途使用，約定租期自95年8 月1
      日起至97年7 月31日止共計2 年，每月租金為12萬元，而
      被上訴人除交付押租金30萬元予上訴人外，復另行簽發支
      票數紙予上訴人預作為租金之支付，以及簽發系爭本票予
      上訴人作為押金不足時之擔保，此有系爭租約、支票及系
      爭本票影本在卷可稽。
（二）於95年8 月1 日前，系爭房屋係由訴外人黃明湧向上訴人
      承租開設「常春診所」使用。
（三）被上訴人於96年4 月30日寄發存證信函通知上訴人將於96
      年7 月31日提前終止契約。嗣於96年7 月31日被上訴人將
      系爭房屋交還予上訴人之子林永耀，並由林永耀以上訴人
      本人之名義代理簽署點交切結書、同意書，允諾於96年8
      月7 日返還系爭支票、本票及押金予被上訴人，有卷附存
      證信函、點交切結書及同意書影本在卷可稽。
四、兩造爭執事項：
（一）被上訴人提前終止系爭租約，是否有違系爭租約之約定，
      而應負違約之責？
（二）於系爭租約存續期間內，被上訴人是否有違法轉租及經營
      美容中心之行為？
（三）被上訴人於返還系爭房屋時，是否未將系爭房屋回復原狀
      ，而應就上訴人支出之修繕費用負損害賠償責任？
（四）被上訴人若應負上揭違約、損害賠償責任，則是否業因上
      訴人委由林永耀簽署同意書、切結書，而同意免除被上訴
      人依系爭租約所應負之責？
五、法院之判斷：
（一）系爭租賃契約業經被上訴人於97年7月31日合法終止，上
      訴人應負返還押租金30萬元及附表所示支票、本票之義務
      ：
   1、按系爭租賃契約書第9 條約定「租期內，甲方（即上訴人
      ，下同）有法定原因，欲終止租約或乙方（即被上訴人，
      下同）欲提前終止租約時，均應於三個月前通知對方」等
      語，足認被上訴人於96年4 月30日寄發存證信函通知上訴
      人將於97年7 月31日提前終止系爭租賃契約，符合上開約
      定條款。又被上訴人是否有違約行為，而應負損害賠償責
      任或被沒收押租金，均與被上訴人依上開第9 條約定，得
      片面終止契約之權限無關，故被上訴人終止租賃契約之行
      為應屬有效。上訴人辯稱被上訴人有違約行為，未經其同
      意不得提前終止租約云云，於法無據，不足採信。
   2、又上訴人於收受被上訴人於承租時所交付面額均為12萬元
      之支票16張（含附表所示支票5 張）及30萬元之押金支票
      時，曾簽署字據，同意兩年內如合約中途解約，應將剩餘
      未到期支票及押金30萬元，於契約終止日無條件歸還被上
      訴人，此有原審卷16頁所附上訴人書寫之字據1 紙在卷可
      查。另上訴人收受如附表所示之50萬元系爭本票時，亦出
      具內容為「本支票（按係本票之誤，下同）僅提供保證不
      得提示（NO.678001 ）或兌現，但如押金不足使用時，本
      支票得以兌現乙方不得異議，如均無問題。甲方應在到期
      或解約日返還本支票」等語，此亦有原審卷26頁之字據1
      紙在卷可查，經對照上訴人所持有之本票號碼、金額、與
      上開文書所述之支票號碼、金額均屬相同，顯見上開「本
      支票」之用語應係本票之誤寫一節，堪以認定。經查，上
      訴人不否認上開2 紙字據均係其所書寫，足認雙方確有約
      定中途解約時，上訴人應在解約日無條件返還押租金30萬
      元及附表所示之支票與系爭本票。上訴人雖另辯稱其係遭
      被上訴人恐嚇，始簽署上開字條云云，然被上訴人否認之
      ，且上訴人亦無法舉證以實其說，故上開辯稱不足採信。
   3、上訴人雖另主張系爭租賃契約書第3 條「乙方所提供擔保
      金台幣30萬元整，於乙方違約或提前解約或積欠共達2 個
      月租金，視同違約終止租約時，任憑甲方沒收處分，且擔
      保金亦不得抵用房租」之約定，辯稱被上訴人未經其同意
      ，中途解約應以違約論，上訴人得沒收押租金云云。惟查
      ，系爭契約書第9 條已明訂被上訴人得隨時終止契約，但
      應於終止之3 個月前告知上訴人，如上所述，顯見被上訴
      人有片面終止租賃契約之權利，上訴人無權反對。又系爭
      契約書第3 條之內容與上開2 紙字據所載契約條款之內容
      互有衝突，何者為雙方於訂約時之真意，即有解釋契約之
      必要。按系爭租賃契約書為制式契約書，上開第3 條之條
      款為制式契約條款，而上開2 紙字據內容，為雙方於制式
      契約書外，另以手寫之方式所訂立之條款，依手寫契約條
      款應優先制式契約條款適用之解釋契約之法則，應認為上
      開手寫字據約定條款，已排除系爭租賃契約書第3 條所定
      提前解約之違約責任，故上訴人辯稱被上訴人提前解約應
      負違約責任云云於法無據，不足採信。
   4、綜上所述，被上訴人既已依系爭租賃契約書第9條之約定
      ，合法終止系爭租賃契約，自亦得依上開2 紙字據之約定
      ，請求上訴人返還押租金30萬元及如附表所示之5 紙支票
      與1紙系爭本票。
（二）上訴人另辯稱被上訴人於系爭房屋六樓經營美容中心，違
      反系爭租賃約書第1 條租賃物限於醫療用途之約定；又被
      上訴人另將系爭房屋二樓出租或出借盧勝茂使用，違反系
      爭契約書第2 條「承租人非經出租人書面同意，不得將租
      賃物之全部或一部份轉租，或借於他人使用，或於他人共
      用。否則扣押押金，並沒收押金。」所訂租賃物不得轉租
      、出借予他人之限制；另被上訴人違法終止租約交還系爭
      房屋時，未依約定回復原狀，使上訴人受有回復原狀所需
      871,000 元之損害，依系爭契約書第11條之約定，上訴人
      得沒收押租金並請求被上訴人賠償回復原狀所需之費用云
      云，惟均為被上訴人所否認，依民事訴訟法第277 條前段
      之規定，上訴人應就上開違約事由負舉證責任。經查：
   1、上訴人雖提出系爭房屋六樓之照片，以證明被上訴人有經
      營美容中心之行為，惟證人張次郎到庭證稱系爭房屋六樓
      美容中心之隔間、設備，係黃明湧委託伊施工所設，卷內
      大部分照片大部分均是伊當時施做等語（見原審卷98 頁
      ），且黃明湧將其於系爭房屋所開設之常春診所設備及生
      財器具，以200 萬元讓渡予被上訴人一節，亦有被上訴人
      提出之讓渡書1 份（見原審卷127 頁）在卷可稽，足認被
      上訴人承租系爭房屋時，六樓即設有美容中心，且參酌張
      次郎之上開證言，顯見被上訴人租用後大致上並無變更或
      破壞設備之行為。上訴人所提出之六樓照片僅得證明被上
      訴人未拆除該美容中心設備，尚難證明被上訴人有經營美
      容中心之行為，從而上訴人辯稱被上訴人違規經營非醫療
      用途之業務云云，尚難採信。
   2、上訴人另指稱盧勝茂於系爭房屋二樓看診、並將器具置放
      二樓一節，雖經證人盧勝茂到庭坦承在卷，惟其同時證稱
      「（被告即上訴人問：是否在二樓執業？）我曾計畫要在
      二樓執業但後來沒有實施」、「（被告即上訴人問：是否
      有於每個禮拜看診？）我有會診，但因為合夥談不攏所以
      才沒有繼續執業」等語，核與被上訴人所稱與盧勝茂合夥
      經營之主張並無不合，足認被上訴人係基於合夥經營醫療
      業務之目的，將二樓供盧勝茂看診使用及放置器具。按「
      稱合夥者，謂二人以上互約出資以經營共同事業之契約。
      前項出資，得為金錢或其他財產權或以勞務、信用或其他
      利益代之」，民法第667 條第1 、2 項定有明文。被上訴
      人出於與盧勝茂合夥經營醫療院所之意，而將系爭房屋二
      樓供盧勝茂看診，顯亦屬經營自己事業之態樣之一，而與
      單純將系爭房屋部分轉租或出借他人使用之情形不同，尚
      難謂違反系爭租賃契約書第2 條之規定，是以上訴人上開
      辯稱亦不足採信。
   3、另上訴人辯稱被上訴人於96年7 月31日點交系爭房屋時，
      未回復原狀一節，雖亦提出照片為證。惟查，被上訴人既
      以20 0萬元自黃明湧受讓系爭房屋之設備及生財器具，已
      如前述，且證人張次郎亦證稱卷內大部分照片大部分都是
      伊當時施做的等語，顯見被上訴人並未大幅更動其承租系
      爭房屋時之設備，此外系爭租賃契約書第29條復約定「乙
      方遷出時，只能搬走可移動之東西、固定之東西，不得搬
      走。否則索賠。應依原狀歸還甲方」等語，顯見被上訴人
      所負回復原狀之義務，係指其訂立系爭租賃契約時之房屋
      原狀。上訴人之子林永耀與被上訴人進行系爭房屋之點交
      時，曾入屋查看房屋現狀後，並無異議，而簽署確認當面
      點交無誤之切結書，並書立同意書，同意於96年8 月7 日
      以前，返還押租金30萬元與如附表所示之票據予被上訴人
      等情，已據證人許櫻桂到庭證述在卷，並有上開同意書與
      切結書在卷可查，且依一般經驗法則，租賃房屋歸還點交
      時，出租人鮮有不查看房屋現狀者，更何況林永耀有出租
      經驗，故證人許櫻桂上開證言符合一般經驗法則，堪予採
      信。上訴人辯稱林永耀點交時未入內檢查房屋云云，有悖
      事理，不足採信。此外，被上訴人於96年7 月31日即將系
      爭房屋點交予上訴人之子林永耀，上訴人於取得系爭房屋
      之占有後，未即時向被上訴人提出房屋破損之通知，遲至
      被上訴人提起本件訴訟，始提出私自拍攝而無法證明點交
      當時屋況之照片為證，足認上開照片無法作為系爭房屋點
      交時即受有損壞之證據，足認上訴人無法證明被上訴人返
      還系爭房屋時，違背回復原狀之義務。
（三）上訴人對於林永耀於點交時所簽立之同意書與切結書，應
      負表見代理之授權人責任：
      按「由自己之行為表示以代理權授與他人，或知他人表示
      為其代理人而不為反對之表示者，對於第三人應負授權人
      之責任。但第三人明知其無代理權或可得而知者，不在此
      限。」，民法第169 條定有明文。經查，上訴人出租系爭
      房屋時，林政憲、林永耀曾陪同到場訂約一節，業據證人
      許櫻桂到庭證述在卷，且上訴人簽訂系爭租賃契約時，原
      將林永耀列為出租人，其後雖已刪除，但以林政憲、林永
      耀為上訴人之配偶與兒子，及與上訴人同為系爭房屋（
      192 、194 、196 號）之單獨所有權人等身分，並於系爭
      房屋於出租後，上訴人移居美國期間，均由林政憲、林永
      耀出面巡視系爭房屋、處理房屋修繕事宜等情觀之，堪認
      上訴人長期委由林政憲、林永耀代理處理租賃契約事宜之
      行為，已足使被上訴人相信林永耀於96年7 月31日以上訴
      人代理人名義出面處理系爭房屋點交事宜時，已事先獲得
      上訴人之授權，並因而交付鑰匙予林永耀。縱使林永耀確
      實未獲得上訴人授權，但上訴人上開所為，亦已構成表見
      代理，上訴人應負表見代理之授權人責任。是以不論被上
      訴人是否有違反系爭租賃契約書第1 至5 條之行為，其表
      見代理人既已簽立同意書及切結書（見原審卷30、31頁）
      ，確認系爭房屋已點交無誤，並同意於96年8 月7 日以前
      返還30萬元之押租金及如附表所示之票據，上訴人即應受
      上開約定之拘束，返還上開金額與票據予被上訴人，不得
      再以林永耀簽署之時，是否知悉被上訴人有無違約行為一
      事為理由，拒絕履行上開約定。
（四）綜上所述，被上訴人已合法終止系爭租賃契約，而上訴人
      無法證明被上訴人有違約應沒收押租金及負回復原狀之損
      害賠償責任情事，且上訴人就林永耀簽署之同意書應負授
      權人責任，已如上述，從而原審依被上訴人主張之租賃契
      約、同意書之法律關係，及不當得利之規定，判決上訴人
      應給付被上訴人30萬元及自96年8 月8 日起至清償日止，
      按年息百分之5 計算之利息，與上訴人應返還如附表編號
      1 至5 所示之支票5 紙（按原審判決主文第二項誤為本票
      六紙）、編號6 所示之系爭本票1 紙（按原審判決主文第
      二項誤為支票一紙），並就金錢請求部分依職權宣告假執
      行，堪稱允當。上訴意旨指摘原審判決此部分不當，應予
      廢棄改判云云，為無理由，上訴應予駁回。
六、本件事證已臻明確，兩造其餘攻擊防禦方法與判決結果不生
    影響，爰不予一一論駁。
七、據上論結，本件上訴為無理由，依民事訴訟法第436 條之1
    第3 項、第449 條第1 項、第78條，判決如主文。
中      華      民     國    99  年   3    月   24    日
          民事鳳山分庭審判長法  官  楊富強
                            法  官  何悅芳
                            法  官  吳文婷
以上正本證明與原本無異。
本判決不得上訴。
中    華    民    國    99    年    3     月    24    日
                                    書記官  林仕興
附表：
┌──┬────┬───┬─────┬─────┬─────┬─────┐
│編號│票據種類│發票人│  發票日  │  到期日  │ 票面金額 │ 票據號碼 │
│    │        │      │（年月日）│（年月日）│（新臺幣）│          │
├──┼────┼───┼─────┼─────┼─────┼─────┤
│ 1  │ 支  票 │乙○○│  96.8.1  │    ─    │  120,000 │AN0000000 │
├──┼────┼───┼─────┼─────┼─────┼─────┤
│ 2  │ 同  上 │同  上│  96.9.1  │    ─    │  120,000 │AN0000000 │
├──┼────┼───┼─────┼─────┼─────┼─────┤
│ 3  │ 同  上 │同  上│  96.10.1 │    ─    │  120,000 │AN0000000 │
├──┼────┼───┼─────┼─────┼─────┼─────┤
│ 4  │ 同  上 │同  上│  96.11.1 │    ─    │  120,000 │AN0000000 │
├──┼────┼───┼─────┼─────┼─────┼─────┤
│ 5  │ 同  上 │同  上│  96.12.1 │    ─    │  120,000 │AN0000000 │
├──┼────┼───┼─────┼─────┼─────┼─────┤
│ 6  │ 本  票 │同  上│  95.5.20 │ 100.1.1  │  500,000 │ N0000000 │
└──┴────┴───┴─────┴─────┴─────┴─────┘

司法院資訊處製作；財團法人民間司法改革基金會備份。
